【裁判字號】    98,台上,7041
【裁判日期】    981126
【裁判案由】    業務過失致人於死等罪
【裁判全文】
最高法院刑事判決            九十八年度台上字第七０四一號
上  訴  人  台灣高等法院台南分院檢察署檢察官
被      告  甲○○
上列上訴人因被告業務過失致人於死等罪案件，不服台灣高等法
院台南分院中華民國九十八年九月十六日第二審判決（九十八年
度交上訴字第八００號，起訴案號：台灣嘉義地方法院檢察署九
十八年度偵字第七八八號），提起上訴，本院判決如下：
    主  文
上訴駁回。
    理  由
按刑事訴訟法第三百七十七條規定，上訴於第三審法院，非以判
決違背法令為理由，不得為之。是提起第三審上訴，應以原判決
違背法令為理由，係屬法定要件。如果上訴理由書狀並未依據卷
內訴訟資料，具體指摘原判決不適用何種法則或如何適用不當，
或所指摘原判決違法情事，顯與法律規定得為第三審上訴理由之
違法情形，不相適合時，均應認其上訴為違背法律上之程式，予
以駁回。又依刑事訴訟法第三百五十條、第三百六十一條、第三
百六十二條、第三百六十七條規定，不服地方法院之第一審判決
，提起第二審上訴者，須提出上訴書狀，並應敘述「具體理由」
，為上訴必備之程式。所指「上訴書狀應敘述具體理由」，係指
上訴書狀本身應敘述具體上訴理由而言，非可引用或檢附其他文
書代替，以為上訴之理由。蓋刑事訴訟法規定各種文書之制作，
應具備一定之程式，其得引用其他文書者，必有特別之規定始可
，例如刑事訴訟法第四十八條、第三百七十三條即是；否則，自
難認其上訴已合法律上之程式。本件檢察官不服第一審判決論處
被告甲○○業務過失致人於死及肇事致人死傷逃逸罪刑（應執行
有期徒刑二年八月），提起第二審上訴，其上訴書全文謂：「一
、茲據告訴人莊欣儀、秦丕俊及秦昌國具狀請求上訴，略以：被
告雖於犯後坦承犯行，但對告訴人等造成難以彌補之傷害，且未
與告訴人達成和解，難謂被告知所悔悟，原審量刑過輕等語前來
。二、經核上開聲請人所述事項，認其請求上訴尚非顯無理由，
爰附送原聲請狀，依刑事訴訟法第三百四十四條第一項、第二項
、第三百六十一條提起上訴，請將原判決撤銷，更為適當合法之
判決。」有台灣嘉義地方法院檢察署檢察官上訴書在原審卷內可
憑。就此以觀，檢察官之上訴書僅表示其審核告訴人等之聲請上
訴狀「尚非顯無理由」而已，該上訴書本身並無一語指摘或表明
第一審判決有何足以影響判決本旨之不當或違法，而構成應予撤
銷之具體事由，矧依前揭說明，縱引用或檢附告訴人之聲請上訴
狀，亦難認檢察官之上訴書已依法敘述具體上訴理由，是其上訴
自屬不合法律上之程式。原判決因此不經言詞辯論，駁回檢察官
之第二審上訴，說理雖稍有不同，然結論並無異致，於法尚無不
合。檢察官上訴意旨猶謂上開第二審上訴書業已敘明具體上訴理
由，指摘原判決有適用法則錯誤之違法云云，顯係誤解「上訴書
狀應敘述具體理由」之涵意與相關法律規定，核與首揭得為第三
審上訴理由之違法情形，不相適合。本件上訴違背法律上之程式
，應予駁回。
據上論結，應依刑事訴訟法第三百九十五條前段，判決如主文。
中    華    民    國  九十八  年   十一   月  二十六  日
                      最高法院刑事第十庭
                          審判長法官  花  滿  堂
                                法官  黃  正  興
                                法官  陳  東  誥
                                法官  林  錦  芳
                                法官  洪  昌  宏
      本件正本證明與原本無異
                                      書  記  官
中    華    民    國  九十八  年   十一   月   三十   日
                                                      v


司法院資訊處製作；財團法人民間司法改革基金會備份。
